臺灣板橋地方法院刑事判決　　　　　　　 93年度易字第485號
公　訴　人　臺灣板橋地方法院檢察署檢察官
被　　　告　甲○○
上列被告因毒品危害防制條例案件，經檢察官提起公訴（93年度
毒偵字第1826號），本院判決如下：
    主  文
甲○○施用第二級毒品，處有期徒刑陸月，如易科罰金以參佰元
折算壹日。
    事  實
一、甲○○前於民國（下同）91年間因偽造文書案件，經臺灣嘉
    義地方法院判處有期徒刑6 月確定，並自92年10月1 日起算
    接續執行，後於92年10月24日假釋付保護管束（按該假釋至
    93年4 月14日始行期滿，非累犯）；復於89年間因施用毒品
    案件，經本院裁定送觀察、勒戒，惟已無繼續施用毒品之傾
    向，經臺灣板橋地方法院檢察署檢察官以89 年 度毒偵字第
    1216號處分不起訴，再於91年間因施用毒品案件，經臺灣嘉
    義地方法院裁定送觀察、勒戒，亦無繼續施用毒品之傾向，
    經臺灣嘉義地方法院檢察署檢察官以91年度毒偵緝字第139
    、151 號處分不起訴，竟仍不知悛悔，復基於施用第二級毒
    品安非他命（下稱安非他命）之犯意，於93年3 月18日採尿
    前回溯96小時某一時段內，在台灣地區某不詳地點，施用安
    非他命乙次。嗣於93年3 月18日經臺灣板橋地方法院檢察署
    觀護人通和到場接受採尿送請鑑定後，呈安非他命陽性反應
    ，始行查悉上情。
二、案經臺灣板橋地方法院檢察署觀護人依職權向臺灣板橋地方
    法院檢察署檢察官告發後偵查起訴。
    理  由
一、訊據被告玉珍矢口否認右揭犯行，辯稱：伊於右揭時地回溯
    96小時內並未施用過安非他命，可能係因伊當時有在食用減
    肥藥、止痛藥及西藥，或其間混合食用所致，亦有可能係伊
    尿液檢體錯置或鑑定失誤所致云云。經查：被告於右揭時地
    經臺灣板橋地方法院檢察署觀護人通知到場接受採尿送請台
    灣檢驗科技股份有限公司鑑定之結果，亦確呈安非他命陽性
    反應，此有臺灣板橋地方法院檢察署受保護管束人（被告）
    尿液檢體監管紀錄表及該公司所出具93年3 月25日濫用藥物
    尿液檢驗報告各乙紙，在卷可稽，足堪認定。雖被告於本院
    審理時矢口否認右揭犯行，辯稱可能係因其當時有在食用減
    肥藥、止痛藥及西藥，或其間混合食用所致，亦有可能係其
    尿液檢體錯置或鑑定失誤所致云云，惟被告上開採得之尿液
    ，經本院送請法務部調查局再次鑑定，並當庭經被告同意後
    ，採取其尿液送請法務部調查局進行比對之結果，仍確係呈
    安非他命陽性反應（至於嗎啡、甲基安非他命、MDMA及MDA
    ，則均係呈陰性反應），而上開當庭採得之被告尿液亦經以
    人類遺傳因子粒線體DNA （MtDNA）式 序列鑑定法檢驗結果
    ，二者粒線體序列相符，尿液很可能（機率99.86%以上），
    為註明甲○○或其同母系血緣關係之人所排放。又被告於92
    年間，雖曾因泌尿疾病而多次前往行政院衛生署朴子醫院就
    醫，並經該醫院開立「止痛藥」予被告食用乙情屬實，惟該
    「止痛藥」係被告於當時就診或取藥中，含有婦產科開立止
    痛藥VOREN 及泌尿科開立止痛藥SURGAM，這兩種止痛藥比白
    是非類固醇拉發炎止痛劑，也不是麻醉管制處方，並無含有
    安非他命成份，這些藥物常規治療使用下，應無尿液安非他
    命陽性，且被告當時主要在月經期間經痛服用，也無長期性
    性服用等語，此有該醫院93年11月15日朴醫歷字0930004564
    號函及其所附被告當時病歷各乙份可佐；至於被告庭呈其當
    時食用所謂之「減肥藥」及「西藥」之物，經本院送請行政
    院衛生署管制藥品管理局鑑定之結果，被告所庭呈處方箋影
    本內有Tinten、Difina（應為Difena）、Resplen 、Finska
    -LP S.R.F.C.等藥品，經查行政院衛生署藥品許可證電腦資
    料庫，均未含安非他命、甲基安非他命或可代謝安非他命、
    甲基安非他命之成份，且被告庭呈上開所謂「減肥藥」及「
    西藥」經鑑驗，雖編號3031檢體（即被告所庭呈「白色圓形
    膜衣錠兩顆）檢出「假麻黃鹼（Pseudo ephedrine）」成份
    ，惟該成份經服用後，尿液以免疫學方法初步檢驗，或可能
    呈安非他命「偽陽性」反應，但以地方衛生局需併用另一種
    不同原理之檢驗方法（即TOXI-LAB，屬薄層層析法）進行檢
    驗，或以氣相層析質譜儀進行確認，均不致檢出安非他命陽
    性反應，而本件被告於右揭時地所採得上開尿液，亦係經法
    務部調查局以「氣相層析質譜儀分析法」進行確認，仍係呈
    安非他命陽性反應，則被告上開尿液經法務部調查局複驗之
    結果，揆諸上述，自無呈「偽陽性」反應之可能，且安非他
    命及甲基安非他命無醫療用途，均為國內禁用之第二級毒品
    ，經行政院衛生署准之藥品，均不含安非他命或甲基安非他
    命成份，此亦有該局93年12月31日管檢字第0930011774號函
    及其所附檢驗成績書各乙份可稽，均堪認定。被告所辯，顯
    均係事後卸責之詞，自不足採信。另被告於89年間因施用毒
    品案件，經本院裁定送觀察、勒戒，惟已無繼續施用毒品之
    傾向，經臺灣板橋地方法院檢察署檢察官以89年度毒偵字第
    1216號處分不起訴，再於91年間因施用毒品案件，經臺灣嘉
    義地方法院裁定送觀察、勒戒，亦無繼續施用毒品之傾向，
    經臺灣嘉義地方法院檢察署檢察官以91年度毒偵緝字第139
    、151 號處分不起訴等情，業據被告於本院審理時供述屬實
    ，並有臺灣板橋地方法院檢察署刑案資料查註紀錄表及臺灣
    高等法院被告全國前案紀錄表各乙份，在卷可稽，亦堪認定
    。本件被告於其後五年內之右揭時地施用安非他命乙次之犯
    行已臻明確，應予依法論科。
二、核被告所為，係犯毒品危害防制條例第10條第2 項之施用第
    二級毒品罪。被告持有安非他命之低度行為，為其持以施用
    安非他命之高度行為所吸收，不另論擬。爰審酌被告前曾因
    施用毒品案件，先後經本院及臺灣嘉義地方法院裁定送觀察
    、勒戒，惟均無繼續施用毒品之傾向，而經臺灣板橋地方法
    院檢察署檢察官及臺灣嘉義地方法院檢察署檢察官均處分不
    起訴在案，竟仍不知悛悔，復於右揭時地施用安非他命乙次
    ，並事後多方藉詞詨辯，已損及其個人之健康及社會之安全
    及被告犯罪後之態度等一切情狀，量處如主文所示之刑，並
    諭知易科罰金之折算標準，以資儆懲。
據上論斷，應依刑事訴訟法第299 條第1 項前段，毒品危害防制
條例第10條第2 項，刑法第11條前段、第41條第1 項前段，罰金
罰鍰提高標準條例第2條，判決如主文。
中　　華　　民　　國　　94　　年　　2 　　月　　4 　　日
                刑事第十六庭  審判長法　官  戴嘉清
                                    法  官  陳信旗
                                    法  官  林晏鵬
上列正本證明與原本無異。
如不服本判決，應於判決送達後十日內向本院提出上訴狀（應附
繕本），上訴於臺灣高等法院。
                                    書記官  陳君偉
中　　華　　民　　國　　94　　年　　2 　　月　　4 　　日
附錄法條：毒品危害防制條例第10條
施用第一級毒品者，處六月以上五年以下有期徒刑。
施用第二級毒品者，處三年以下有期徒刑。
